【裁判字號】    90,訴,1182
【裁判日期】    900614
【裁判案由】    毒品危害防制條例
【裁判全文】
臺灣臺中地方法院刑事判決                          九十年度訴字第一一八二號
    公  訴  人  台灣台中地方法院檢察署檢察官
    被      告  甲○○
    選任辯護人  張居德
右列被告因毒品危害防制條例案件，經檢察官提起公訴（八十九年度偵字第一九八二
０號），本院判決如左：
    主  文
甲○○共同連續販賣第一級毒品，處有期徒刑玖年，遞奪公權伍年，扣案之第一級毒
品海洛因合計淨重一三一‧三二公克（包裝重六‧一０公克）沒收銷燬之，研磨機二
台、壓磨機一台、塑膠封口機一台、分裝塑膠袋二包沒收；又共同連續販賣第二級毒
品，處有期徒刑肆年陸月，扣案之第二級毒品安非他命合計淨重一０四‧一六公克（
毛重一０七‧七四公克，驗餘淨重一０三‧九六公克）沒收銷燬之，研磨機二台、壓
磨機一台、塑膠封口機一台、分裝塑膠袋二包沒收；應執行有期徒刑拾參年，遞奪公
權伍年，扣案之第一級毒品海洛因合計淨重一三一‧三二公克（包裝重六‧一０公克
）、第二級毒品安非他命合計淨重一０四‧一六公克（毛重一０七‧七四公克，驗餘
淨重一０三‧九六公克）沒收銷燬之，研磨機二台、壓磨機一台、塑膠封口機一台、
分裝塑膠袋二包沒收。
    事  實
一、甲○○曾因施用毒品案件，經依本院裁定送觀察勒戒及強制戒治，仍不知悔改。
    復為圖獲得免費施用第一級毒品海洛因及第二級毒品安非他命，竟自民國八十九
    年間起，與綽號「老二」之不詳姓名成年男子基於販賣第一級毒品海洛因及第二
    級毒品安非他命之概括犯意聯絡，以甲○○居住之台中市○○區○○路四八０號
    七樓為販毒據點，每次由「老二」將價值新台幣（下同）二十萬元之毒品一批交
    與甲○○，並提供分裝毒品所用之研磨機、壓磨機、塑膠封口機及分裝塑膠袋，
    由甲○○在上址負責分裝出售，而連續販賣第一級毒品海洛因及第二級毒品安非
    他命予不特定人施用，每批販毒所得，甲○○僅需繳回二十萬元給「老二」，其
    餘利益則歸甲○○。毒品售價因黑市行情起伏而有差異，欲購買毒品之人先以電
    話與甲○○約定交易時間、地點，再由甲○○攜帶毒品前往交易，第一級毒品海
    洛因每包約二公克（含袋），售價六千元至一萬元不等，第二級毒品安非他命每
    包約四十公克（含袋），售價約一萬三千元。嗣於八十九年十二月七日下午一時
    三十分許，為警持檢察官簽發之搜索票至上址查獲，並扣得第一級毒品海洛因合
    計淨重一三一‧三二公克（包裝重六‧一０公克）、第二級毒品安非他命合計淨
    重一０四‧一六公克（毛重一０七‧七四公克，驗餘淨重一０三‧九六公克）及
    研磨機二台、壓磨機一台、塑膠封口機一台、分裝塑膠袋二包。
二、案經台中縣警察局豐原分局報請台灣台中地方法院檢察署檢察官偵查起訴。
    理  由
一、訊據被告甲○○否認販賣第一級毒品及第二級毒品犯行，辯稱伊未販賣海洛因及
    安非他命，查獲之海洛因、安非他命、研磨機、壓磨機、塑膠封口機、分裝塑膠
    袋均係「老二」所寄放云云。惟查右揭犯罪事實，業經被告於警訊時坦承不諱，
    並有第一級毒品海洛因合計淨重一三一‧三二公克（包裝重六‧一０公克）、第
    二級毒品安非他命合計淨重一０四‧一六公克（毛重一０七‧七四公克，驗餘淨
    重一０三‧九六公克）、研磨機二台、壓磨機一台、塑膠封口機一台、分裝塑膠
    袋二包扣案及法務部調查局編號000000000號鑑定通知書、內政部警政
    署刑事警察局刑鑑字第一六００五號鑑驗通知書附卷可稽。被告於偵查中復供陳
    有看過警訊筆錄並蓋手印，未遭刑求等語，另證人即台中縣警察局豐原分局合作
    派出所警員陳治民在偵查時則證稱警訊筆錄係依被告陳述據實記載等語，顯見被
    告於警訊之自白係出於自由意志，參以查扣之第一級毒品海洛因淨重達一三一‧
    三二公克，第二級毒品安非他命淨重達一０四‧一六公克，數量非少，應非僅供
    自己施用，且另又查扣研磨分裝毒品所用之研磨機、壓磨機、塑膠封口機及分裝
    塑膠袋等情，亦徵被告於警訊之自白與事實相符，被告確有販賣第一級毒品海洛
    因及第二級毒品安非他命，所辯無非飾卸之詞，不足採信，其犯行已堪認定。
二、核被告所為，係犯毒品危害防制條例第四條第一項之販賣第一級毒品罪及同條第
    二項之販賣第二級毒品罪。被告持有第一級毒品及第二級毒品之低度行為，已為
    販賣之高度行為所吸收，均不另論罪。又被告先後多次販賣第一級毒品及第二級
    毒品犯行，時間緊接，犯罪構成要件相同，顯係各基於概括犯意為之，皆為連續
    犯，應分別論以一罪，法定刑為有期徒刑部分並依法加重其刑（法定刑為死刑或
    無期徒刑部分依法不得加重）。再被告係因施用毒品，為獲得免費施用毒品之利
    益，進而由「老二」提供毒品及分裝工具負責販賣，致罹販賣第一級毒品及第二
    級毒品之重罪，犯罪之情狀尚可憫恕，應依刑法第五十九條規定減輕其刑，並予
    先加後減。又所犯上開二罪，犯意各別，罪質互異，應予分論併科。爰審酌被告
    曾因施用毒品案件，經本院裁定觀察勒戒、強制戒治，仍不知悔改，已於警訊時
    坦承上情，態度尚佳及其犯罪動機、目的、手段、所生危害等一切情狀，處以如
    主文所示之刑及定其應執行刑。又被告販賣第一級毒品部分，依其犯罪之性質，
    本院認有遞奪公權之必要，併予宣告遞奪公權五年。扣案之第一級毒品海洛因合
    計淨重一三一‧三二公克（包裝重六‧一０公克）、第二級毒品安非他命合計淨
    重一０四‧一六公克（毛重一０七‧七四公克，驗餘淨重一０三‧九六公克），
    應依毒品危害防制條例第十八條第一項前段沒收銷燬之，另研磨機二台、壓磨機
    一台、塑膠封口機一台、分裝塑膠袋二包，為共犯「老二」所有，係供販賣第一
    級毒品及第二級毒品之用，則依同條例十九條第一項前段宣告沒收。
據上論斷，應依刑事訴訟法第二百九十九條第一項前段，毒品危害防制條例第四條第
一項、第二項、第十八條第一項前段、第十九條第一項前段、刑法第十一條前段、第
二十八條、第五十六條、第五十九條、第三十七條第二項、第三項、第五十一條第五
款、第九款，判決如主文。
中      華      民      國      九十      年      六      月    十四    日
                                        法  官  鍾  堯  航
右正本證明與原本無異。
如不服本判決，應於送達後十日內向本院提出上訴狀（須附繕本），上訴於台灣高等
法院台中分院。
                                        書記官
中      華      民      國      九十      年      六      月    十四    日
附錄本案論罪科刑法條全文
毒品危害防制條例第四條第一項：
製造、運輸、販賣第一級毒品者，處死刑或無期徒刑，處無期徒刑者，得併科新台幣
一千萬元以下罰金。
毒品危害防制條例第四條第二項：
製造、運輸、販賣第二級毒品者，處無期徒刑或七年以上有期徒刑，得併科新台幣七
百萬元以下罰金。


司法院資訊處製作；財團法人民間司法改革基金會備份。
